臺北高等行政法院判決
　　　　　　　　　　　　　　　　　　 95年度訴字第03666號
　　　　　　　　　　　　　　　.
原　　　告　美商‧大溪地諾麗國際行銷
　　　　　　股份有限公司台灣分公司
代　表　人　甲○○
訴訟代理人　黃台芬律師
　　　　　　陳凱君律師
　　　　　　蔡胥捷律師（兼送達代收人）
被　　　告　財政部基隆關稅局
代　表　人　丘欣（代理局長）
訴訟代理人　丙○○
　　　　　　丁○○
　　　　　　乙○○
上列當事人間因進口貨物核定完稅價格事件，原告不服財政部中
華民國95年8月21日台財訴字第09500301880號訴願決定（案號：
第00000000號），提起行政訴訟，本院判決如下：
　　主  文
原告之訴駁回。
訴訟費用由原告負擔。
　　事  實
一、事實概要：原告於民國（下同）94年6 月27日至同年9 月19
    日間委由翊原報關有限公司向被告申報進口美國製大溪地諾
    麗果汁等5 批（進口報單號碼如附表所示），經依關稅法第
    18條第1 項規定，准按原告申報之事項，先行徵稅放行，事
    後再加審查。嗣被告據財政部關稅總局驗估處（下稱驗估處
    ）參據我國駐洛杉磯台北經濟文化辦事處商務組（下稱駐洛
    杉磯辦事處）檢送國外發貨人與原告之"LICENSING AND
     SALESAGREEMENT （BUSINESS KNOW-HOW ）（銷售技術授權
    合約）、"TRADEMARK/TRADENAME LICENSING AGREEMENT" （
    商標授權合約）及"INFORMATION TECHNOLOGY SOFTWARE
    LICENSING AGREEMENT"（資訊軟體授權合約）等合約查價結
    果，除原申報價格外，應按商品點數QV（QUALIFYING VALUE
    ）值之1%、5%及1%，分別加計商標權利金、銷售技術權利金
    及資訊軟體權利金等費用核估完稅價格，乃通知原告繳納應
    補徵稅費（詳如附表所示）。原告對加計銷售技術權利金及
    資訊軟體權利金部分不服，申請復查，經被告以95年4 月20
    日基普復一五字第0951003345號復查決定駁回其申請，提起
    訴願亦遭決定駁回，遂提起行政訴訟。
二、兩造聲明：
　(一)原告聲明：
    1.訴願決定、復查決定及原處分關於銷售技術權利金與資訊
      軟體權利金部分均撤銷。
    2.訴訟費用由被告負擔。
　(二)被告聲明：
    1.駁回原告之訴。
    2.訴訟費用由原告負擔。
三、兩造之爭點：原告就系爭貨物支付之銷售技術權利金及資訊
                軟體權利金，是否與進口貨物有關且為交易條
                件，而應予加計核估完稅價格？
　(一)原告主張之理由：
    1.我國關稅法規定：
      (1)按關稅法第29條第3 項第3 款規定：「進口貨物之實付
        或應付價格，如未計入下列費用者，應將其計入完稅價
        格：．．．三、依交易條件由買方支付之權利金及報酬
        。」又關稅法施行細則第12條第2 項明定：「本法第29
        條第3 項第3 款所稱權利金及報酬，指為取得專利權、
        商標專用權、著作權及其他以立法保護之智慧財產權所
        支付與進口貨物有關之價款。但不包括為取得於國內複
        製進口貨物之權利所支付之費用。」因此，不屬於關稅
        法施行細則第12條第2 項所規範者，即非屬關稅法第29
        條第3 項第3 款所規定應計入完稅價格之權利金及報酬
        。
      (2)被告於93年10月5 日基普復一五字第0931011581號復查
        決定書理由二已認定Information technology Softw-
        are 及Licensing And Sales （Business Know-How ）
        兩者不屬關稅法施行細則第12條第2 項所稱之智慧財產
        權，復稱：「該二項之支付款項應屬關稅法第29條第3
        項第4 款：" 買方使用或處分進口貨物，實付或應付賣
        方之金額。" 之範疇，仍應加計列入完稅價格。」實乃
        過度擴張解釋條文。關稅法既已於第29條第3 項第3 款
        規範加計權利金及報酬之事項，自無於第4 款重覆規範
        加計權利金及報酬至交易價格事項之道理。被告援引關
        稅法第29條第3 項第4 款，顯不合立法意旨。
    2.訴願決定援引美國相關規定，與原告情形不符：
      (1)訴願決定書第四段：「參據美國海關網站上對外公開發
        布之「CUSTOMS VALUATION ENCYCLOPEDIA JUNE, 2004
        」一書中第340 頁第1 段：「Regarding the dutiabi-
        lity of royalty payments, three factors are rel-
        evant in assisting in the determination of whet-
        her payments are related to the imported mercha-
        ndise and are a condition of sale.These factors
        are : 1) whether the imported merchandise was
        manufactured under patent; 2)whether the royalty
        was involved in the production or sale of the i-
        mported merchandise; 3)whether the importer cou-
        ld buy the product without paying the fee.」第2
        段：「Negative response to factors one and two
        and an affirmative response to factors three po-
        int to non-dutiablity.」（略譯：有關權利金，有下
        列3 個相關因素可協助決定是否與進口貨物有關及是否
        係銷售條件：1.進口貨物之製造是否涉及專利。2.權利
        金是否與進口貨物之生產或銷售有關。3.進口人是否不
        付該費用仍可購買該貨物。若1.及2.的答案是否定，且
        3.的答案是肯定的話，則權利金不應加計）。
      (2)申言之，其判斷標準為「若1.及2.的答案是否定，且3.
        的答案是肯定的話，則權利金不應加計」。換言之，若
        1.及2.兩者之中，有任一項之答案為否定，則權利金不
        應加計。
      (3)逐一檢視上開三項要素，分析如下：
        Whether the imported merchandise was manufact-
          ured under patent.本要素的答案為否定。本案roy-
          alty fee與製造所用之patent無關。
        Whether the royalty was involved in the produ-
          ction or sale of the imported merchandise.本要
          素的答案為否定。系爭Information Technology So-
          ftware與Business Know-How ，確與生產本案進口商
          品無關，亦即與出口人「production of the impor-
          ted merchandise 」無涉，應無爭議。雖然其對於原
          告在台灣推廣行銷系爭大溪地諾麗果汁多有助益，卻
          與出口人自國外銷售系爭貨品予進口人之交易無關，
          亦即，與「sale of the imported merchandise」無
          涉。訴願決定誤以系爭Information Technology Sof
          -tware與Business Know-How 係因為該進口交易行為
          而發生，邏輯上顯不合理。
        Whether the importer could buy the product wit-
          hout paying the fee. 本要素之答案為肯定。
        據上，要素1 與2 之答案為否定，要素3 之答案為肯定
        ，顯然根據訴願審議委員會所援引美國關稅相關規定之
        判斷標準，縱使系爭Information Technology Softwar
        e 及Business Know-how 為權利金，卻非關稅法規範應
        計入完稅價格之權利金。
    3.WTO暨其他國家規定：
      (1)世界貿易組織（World Trade Organization）（下稱「
        WTO 」）就各會員國課徵關稅事項，有1994年「關稅及
        貿易總協定第7 條執行協定」（Agreement on Impleme
        -ntation of Article VII of the General Agreement
        on Tariffs and Trade 1994 ），做為規範標準，其第
        1 條解釋內容1.(b) 稱買方為自己利益（即使係與賣方
        以合約訂定）所為與推廣銷售進口貨物之行為，其所發
        生之費用，不視為完稅價格之一部分。又第8 條1.(c)
        2.附註亦明定買方為取得經銷或銷售進口貨物之權利所
        支付費用，如非出口銷售貨物至進口國之條件時，不應
        加計至進口貨物實付或應付價格內。
      (2)依前述協定，買方為取得經銷或銷售進口貨物之權利所
        支付費用，其是否應加計至進口貨物實付或應付價格內
        ，端視該費用是否為出口銷售該進口貨物至進口國之銷
        售條件（〝Condition of Sale 〞）而定。原告進口系
        爭貨物所支付之貨物價格及系爭Information Technol-
        ogy Software 及Business Know How之費用，係出口人
        委由專家研究，各國一致引用者。出口人出口至韓國，
        與出口人出口至台灣，其計價結構與方法完全相同。系
        爭Information Technology Software及Business Know
        How，經韓國關稅局（Korea Customs Service）多次開
        會審議之結果，認為「不屬於關稅法課徵關稅範圍之權
        利金」。
      (3)出口人出口至禁止直銷之國家，例如中國大陸，則採一
        般零售方式銷售系爭進口商品，故進口商無須支付Inf-
        ormation Technology Software及Business Know-How
        之費用予出口人，然其貨物價款與出口至台灣卻幾乎相
        同，甚至更低。若Information Technology Software
        及Business Know-How ，確為進口系爭貨物必要支付費
        用，則出口至中國大陸時，即應以直接灌入貨品單價之
        方式間接收取，惟原告進口系爭貨物之價格，卻較中國
        大陸進口商之進價為高，足證Information Technology
        Software及Business Know-How 並非原告進口系爭貨物
        之必要支付費用。
    4.貿易往來用語，須藉由交易實質狀況，始能夠確定其性質
      與範圍，逕由中文譯文名猜測，難免曲解。蓋名為「權利
      金」者，有關稅法規及國際慣例規定為應稅，有規定為不
      應稅者，各國關稅局若為稅收，一概以「權利金」名目計
      入完稅價格課徵關稅，則國際貿易制序必然大亂。
　(二)被告主張之理由：
    1.本案經驗估處函請駐洛杉磯辦事處商務組查證佣金及權利
      金等相關費用，經該組查復檢送國外母公司與原告之“
      LICENSING AND SALESAGREEMENT（BUSINESS KNOW-HOW ）
      ”、“TRADEMARK/TRADENAME LICENSING AGREEMENT ”及
      “INFORMATION TECH NOLOGY SOFTWARE LICENSING AGRE-
      EMENT ”等合約，原告確須支付該3 項權利金，乃依關稅
      法第29條第3 項第3 款按商品點數QV（QUALIFYING VALUE
      ）值之1%、5%、1%分別加計「商標權利金」、「銷售技術
      權利金」及「資訊軟體權利金」核估完稅價格。被告據以
      增估補稅，於法並無不合。
    2.原告於訴願理由三已稱「訴願人對於Trademark/Tradename
      商標權利金應計入完稅價格，並無異議」，又核「銷售技
      術權利金」及「資訊軟體權利金」合約內容，其中"LICE-
      NSING AND SALES AGREEMENT（BUSINESS KNOW-HOW）"中
      已述明「銷售技術權利金」屬Licensed Property，另依
      1.12載明"License Property"shall mean the Independ-
      ent Distributor Network,the Distributor List,the
      Marketing Compensation Plan,the Copyright,and the
      associated Know-how.及"INFORMATION TECHNOLOGY SOF-
      TWARE LICENSING AGREEMENT"亦述明所付「資訊軟體權利
      金」指substantial and valuable computeroperating
      systems,information technology,software expertise,
      management systems know-how and other software and
      intellectual property ．．．故該二權利金依合約所載
      係屬智慧財產權之範疇，合於關稅法施行細則第12條第2
      項所稱：「．．．權利金及報酬，指為取得專利權、商標
      專用權、著作權及其他以立法保護之智慧財產權所支付與
      進口貨物有關之價款。」且原告為從事直銷業務之公司，
      系爭貨物進口後，依國外母公司之規定，皆需以直銷系統
      販售，「銷售技術權利金」及「資訊軟體權利金」之支付
      ，係為結合進口貨物及進口人之直銷型態，而於中華民國
      境內以直銷方式售出，如不支付，系爭貨物亦不得以一般
      批發、零售方式售出，則原告自無進口系爭貨物之必要，
      換言之，如不支付「銷售技術權利金」及「資訊軟體權利
      金」，則購買系爭貨物之交易即無法完成，故與進口貨物
      有關，且為交易條件，被告依關稅法第29條第3 項予以加
      計核估完稅價格，應屬合理適法。
    3.至原告所稱93年10月5 日基普復一五字第0931011581號復
      查決定，係前案（報單號碼：第AW/93/0092/1035 號及第
      AW/BC/93/V320/2011號）申請復查時，驗估處雖誤以為非
      屬行為時關稅法施行細則第12條第2 項規定所稱之智慧財
      產權，惟該案訴願時，經複核合約所載，系爭權利金屬智
      慧財產權之範疇，仍應依行為時關稅法第29條第3 項第3
      款加計列入完稅價格。且該案業經鈞院94年度訴字第1885
      號判決理由審認：「．．．再本件復查時，驗估處誤以為
      非屬行為時關稅法施行細則第12條第2 項規定所稱之智慧
      財產權範疇，惟於訴願時複核上開合約後已予以更正，自
      無礙於本件之認定。」。
    4.訴願決定書所載"CUSTOMS VALUATION ENCYCLOPEDIA JUNE
      ,2004"一書中第340 頁所稱3 要素以協助判定是否與進口
      貨物有關及是否係銷售條件，依要素2 所稱（2 ）
      Whether the royalty was involved in the production
      or sale of the imported merchandise.原告支付之權利
      金雖與生產系爭進口商品無關，然卻與銷售系爭進口商品
      大溪地諾麗果汁有關，原告稱要素2 之答案為否定，應屬
      誤判所致，另依要素3 （3 ）Whether the importer
      could buy the product without paying the fee. ，查
      原告與國外出口人具特殊關係，依書面合約應支付權利金
      ，所稱要素3 的答案為肯定乙節，顯非實情。本案要素1
      及2 答案為肯定，要素3 的答案為否定，該二權利金與進
      口貨物有關且為銷售條件至為明確。
    5.至所附韓國關稅局之決議既非判例、亦非正式文書，且韓
      國關稅局依該國關稅法之決議，與中華民國海關依中華民
      國關稅法所為之決定無涉。又本案出口人為世界知名廠商
      ，貨品行銷全世界，卻僅提供韓國關稅局之決議，而未持
      平提供全世界其餘國家加計權利金情形，失之偏頗，顯不
      足採。
    6.原告與MORINDA公司所訂立之軟體授權合約記載「2.5Roy-
      alties. As compensation for the exclusive licenses
      granted pursuant to the terms of this Agreement,
      Licensee will pay to MI a royalty equal to one pe-
      rcent（1.0%）of its Net Sales of Products,．．．」
      等字樣，且在MORINDA,INC公司與MORINDA INTERNATIONAL
      ,INC.TAIWAN BRANCH即原告所訂立之「TRADEMARK/TRADE-
      NAME LICENSING AGREEMENT」約定「2.5 Royalties. As
      compensation for the exclusive licenses granted p-
      ursuant to the terms of this Agreement, Licensee
      will pay to MI a royalty equal to one percent（1.
      0%）of its Net Sales of Products,．．．」等字樣，
      又KNOW-HOW授權合約內容亦明載「2.7License Fee.As
      compensation for the licenses granted pursuant to
      the terms of this Agreement, Licensee will pay to
      MI a license fee equal to five percent（5.0%）of
      its Territory during the term of the Agreement.」
      等字樣，可知原告自國外進口系爭貨物，須依上開合約內
      容支付相關權利金，亦即商標權利金為1%、資訊軟體權利
      金1%及KNOW-HOW銷售技術授權合約金5%無訛，而自原告母
      公司即MORINDA,INC公司於2004年6月11日致駐洛杉磯辦事
      處商務組之信函所載「．．．These same agreements h-
      ave been established with all of our subsidiary c-
      ompanies．．．」等字樣觀之，原告與MORINDA,INC 公司
      所訂立之系爭軟體授權合約、KNOW-HOW授權合約暨商標及
      名稱使用授權合約均與全世界MORINDA,INC 公司所有相關
      企業之合約內容相同，即系爭貨物於全世界均係以直銷方
      式販售，應可確定；而原告係直銷公司，既僅得依其與國
      外母公司即MORINDA,INC 公司所訂立之軟體授權合約及
      KNOW-HOW授權合約等販售系爭進口貨物，是其取得販售之
      權利顯為必要條件，殆無疑義。原告雖稱中國大陸進口系
      爭貨物禁止採直銷方式，惟原告又自稱系爭貨物自美國出
      口至全世界（除中國大陸外），皆以直銷系統販售，故暫
      不論中國大陸進口系爭貨物之進口行為已非系爭貨物貿易
      行為之常態，不得據以作為比較，況所稱與本案無涉，自
      非可採。
　　理  由
一、原告起訴後，被告代表人變更為丘欣，是新任代表人具狀聲
    明承受訴訟，核無不合，應予准許，合先敘明。
二、按「從價課徵關稅之進口貨物，其完稅價格，以該進口貨物
    之交易價格作為計算根據。」「前項交易價格，指進口貨物
    由輸出國銷售至中華民國實付或應付之價格」及「進口貨物
    之實付或應付價格，如未計入下列費用者，應將其計入完稅
    價格：．．．三、依交易條件由買方支付之權利金及報酬。
    」為關稅法第29條第1項、第2項及第3項第3款所明定。次按
    「本法第29條第3 項第3 款所稱權利金及報酬，指為取得專
    利權、商標專用權、著作權及其他以立法保護之智慧財產權
    所支付與進口貨物有關之價款。但不包括為取得於國內複製
    進口貨物之權利所支付之費用。」復為關稅法施行細則第12
    條第2 項所規定。
三、原告於94年6 月27日至同年9 月19日間委由翊原報關有限公
    司向被告申報進口美國製大溪地諾麗果汁等5 批（進口報單
    號碼如附表所示），經准按原告申報之事項先行徵稅放行，
    事後再加審查。嗣被告據驗估處參據駐洛杉磯辦事處檢送國
    外發貨人與原告之"LICENSING AND SALES AGREEMENT（
    BUSINESS KNOW-HOW ）（銷售技術授權合約）、"TRADEMARK
    /TRADENAME LICENSING AGREEMENT" （商標授權合約）及
    "INFORMATION TECHNOLOGY SOFTWARE LICENSING AGREEMENT"
    （資訊軟體授權合約）等合約查價結果，除原申報價格外，
    應按商品點數QV（QUALIFYING VALUE）值之1%、5%及1%，分
    別加計商標權利金、銷售技術權利金及資訊軟體權利金等費
    用核估完稅價格，乃通知原告繳納應補徵稅費（詳如附表所
    示）。原告不服，就銷售技術權利金與資訊軟體權利金部分
    循序提起行政訴訟，其對與MORINDA 公司訂立INFORMATION
    TECHNOLOGY SOFTWARE LICENSING AGREEMENT （資訊軟體授
    權合約）及LICENSING AND SALES AGREEMENT （BUSINESS
    KNOW-HOW）（銷售技術授權合約）之事實並無爭執，惟主張
    依前開授權合約所載，並無以支付權利金為進口貨物交易條
    件之約定，且系爭2 項權利金（銷售技術權利金、資訊軟體
    權利金）均係於貨物進口並銷售後才依銷售量計算，亦與進
    口無關，則該2 項權利權即非貨物進口之交易條件，不應計
    入完稅價格；又系爭2 項權利金對象之智慧財產權非我國立
    法保護之智慧財產權，即不符關稅法第29條第3 項第3 款及
    關稅法施行細則第12條第2 項之規定，且原告亦未取得智慧
    財產權，自不得將權利金計入完稅價格云云，詳如事實欄所
    載；被告則以原告係國外直銷業務在台分公司，所支付之權
    利金與進口貨物相關且係銷售條件，尚不得以別於直銷方式
    在台銷售貨物，並須依前開2 份合約之約定計算給付銷售技
    術及資訊軟體等權利金，故被告依關稅法規定將權利金計入
    完稅價格予以核稅，並無違誤等語置辯。是本件應審究者為
    ：原告就系爭貨物支付之銷售技術權利金及資訊軟體權利金
    是否與進口貨物有關，且為交易條件，而應予加計核估完稅
    價格？經查：
  (一)對於核定完稅價格有爭議時，除依上揭關稅法第29條第1 項
    、第2 項、第3 項第3 款、關稅法施行細則第12條第2 項相
    關規定認定外，並參考西元1994年關稅暨貿易總協定（GATT
    ）第7 條執行協定原則，及世界關務組織（WCO）關 稅估價
    技術委員會發行之相關資料辦理，依GATT第7 條執行協定第
    8 條1.(C )規定，依交易條件由買方直接或間接支付與該進
    口貨物有關之權利金及報酬，應計入完稅價格之內，此亦為
    財政部86 年7月14日台財關字第860182998 號函所明釋。
  (二)我國關稅法並未針對權利金之關稅課稅細項部分訂定如美國
    海關與韓國海關所訂定之判別標準，是系爭權利金是否為本
    件進口貨物之交易條件，自應以契約（即CONTRACT）或合約
    、協議（即AGREEMENT）為準。經查本件原告與MORINDA公司
    所訂立之資訊軟體授權合約第3頁記載「2.5 Royalties. As
    compensation for the exclusive licenses qranted pur-
    suant to the terms of this Agreement, Licensee will
    pay to MI a royalty equal to one percent(1.0%)of its
    Net Sales of Products,…」等字樣，且在MORINDA 公司與
    原告所訂立之「TRADEMARK/TRADENAME LICENSING AGREEME-
    NT」約定「2.5 Royalties. As compensation for the ex-
    clusive licenses qranted pursuant to the terms of t-
    his Agreement, Licensee will pay to MI a royalty eq-
    ual to one percent(1.0%)of its Net Sales of Products
    , …」等字樣，又銷售技術授權合約內容第4 頁亦明載「
    2.7 License Fee. As compensation for the licenses
    qrant-ed pursuant to the terms of this Agreement,
    Licensee will pay to MI a license fee equal to five
    percent(5 .0%)of its Territory during the term of
    the Agreeme-nt. 」等字樣，可知原告自國外進口系爭貨物
    ，須依上開合約內容支付相關權利金，亦即商標權利金為1%
    、資訊軟體權利金為1%及銷售技術權利金為5%無訛。
  (三)經核"LICENSING AND SALES AGREEMENT（BUSINESS KNOW-HOW
    ）"（銷售技術授權合約）第1頁已述明「銷售技術權利金」
    屬Licensed Property，另依第2頁1.12所載「License Pro-
    perty 」shall mean the Independent Distributor Network
    ,the Distributor List,the Marketing Compensation Plan,
    the Copyright,and the associated Know-how.而"INFORMATION
    TECHNOLOGY SOFTWARE LICENSING  AGREEMENT" （資訊軟體
    授權合約）第1 頁亦述明所付「資訊軟體權利金」指
    substantial and valuable computer operating systems,
    information technology, software expertise,
    managementsystems know-how and other software and
    intellectual property 。故本件之銷售技術及資訊軟體自
    屬法律所保護之智慧財產權客體，原告即因使用他人之該項
    智慧財產權而支付權利金。
  (四)而觀諸原告之總公司即MORINDA 公司於西元2004年6 月11日
    致我國駐洛杉磯代表處之信函所載「．．．These same
    agreements have been established with all of our
    subsidiary companies. ．．．」等語（原處分卷附件16）
    可知，原告與MORINDA 公司所訂立之系爭資訊軟體授權合約
    、銷售技術授權合約及商標授權合約均與全世界MORINDA 公
    司所有相關企業之合約內容皆係同一，即系爭貨物於全世界
    均係以直銷方式販售，應可確定。參以原告僅採用該直銷方
    式銷售系爭進口貨物，並按淨銷售額計價暨支付上開權利金
    ，別無其他批發零售方式，益徵原告所稱無須以該種直銷方
    式銷售系爭進口貨物云云，顯與事實不符，委無可採。原告
    雖稱在東京、慕尼黑、巴西及美國，經營大溪地諾麗公司之
    餐廳可以點用系爭果汁產品，但其究非在一般市場上零售，
    原告空言其除直銷方式外，尚有以其他方式銷售系爭進口貨
    物，然迄未舉證以實其說，自難信其所言實在。參以美商大
    溪地諾麗公司事業手冊第31頁所載：「零售顧客可向直銷商
    以雙方同意之價格（但不得低於會員價）購買大溪地諾麗產
    品，亦可利用美商大溪地諾麗公司直銷商之直銷編號逕自向
    公司購買。美商大溪地諾麗公司會支付該直銷商該筆訂單所
    產生之利潤，並支付其上線適當的獎金或紅利。若零售客戶
    沒有透過美商大溪地諾麗公司直銷商的推薦而向美商大溪地
    諾麗公司訂貨，公司會將此客戶推薦給『領袖分享計劃』名
    單中的其中一人」（本院卷146 頁），是縱前開餐廳形式上
    為零售，實質仍屬直銷體系，不能據此認為原告除直銷方式
    外，尚有以其他方式銷售系爭貨物。至其於進口貨物後究係
    全部供作販賣之用，抑或有部分贈與他人，抑或部分供其他
    用途，要屬貨物進口後之問題，且依一般商業營業常規，原
    告自國外進口貨物，即係以銷售為目的，自無從分辨其於貨
    物進口後之後續處理（即上述係全部供販賣之用，抑或部分
    贈與他人等），而其所提不經直銷體系銷售金額列表，既無
    其他事證足證該表列金額確係不經直銷方式所為者，即無可
    採。
  (五)查原告係從事直銷業務之公司，系爭貨物進口後，依國外母
    公司之規定，皆須以直銷系統販售，可見銷售技術權利金及
    資訊軟體權利金之支付，係為結合進口貨物及進口人之直銷
    型態，而於中華民國境內以直銷方式售出，如不支付，系爭
    貨物仍不得以一般批發、零售方式售出，則原告即無進口系
    爭貨物之必要。是本件如不支付銷售技術權利金及資訊軟體
    權利金，系爭貨物之交易即無法完成，故該2 項權利金顯與
    系爭進口貨物有關，且為交易條件。況依原告所提美商大溪
    地諾麗公司事業手冊第33頁所載：「零售辦法：唯有與美商
    大溪地諾麗公司簽署協議書之直銷商方被授權銷售大溪地諾
    麗R 系列產品。直銷商不得販售大溪地諾麗系列產品予任何
    會轉售產品的非美商大溪地諾麗公司直銷商，如一般商家。
    」「產品之銷售與展示：直銷商不得在公開的零售商店銷售
    、展示或貯存大溪地諾麗R 系列產品，例如健康食品店、連
    鎖店、購物商店或其他以零售產品為目的之商店．．．」「
    國際防止傾銷政策：在所有設有美商大溪地諾麗分公司之國
    家中，分公司是該國唯一經過授權進口大溪地諾麗R 系列產
    品之代理人．．．」等語（本院卷148 頁），足認直銷系統
    為銷售系爭貨物之唯一方式，其未支付權利金者，即無法進
    口系爭貨物，顯然系爭2 項權利金與進口貨物有關且為交易
    條件。亦即原告既僅得依其與MORINDA 公司所訂立之資訊軟
    體授權合約及銷售技術授權合約販售系爭進口貨物，是其取
    得販售之權利顯為必要條件，殆無疑義。至於採銷售額之百
    分比計算權利金或採進口數量計算權利金，僅為權利金計算
    方式之選擇，對於系爭2 項權利金與進口貨物有關且為交易
    條件之實質並無影響。是被告以關稅係屬過境稅，依原告系
    爭應付實付之交易價格制度係按淨銷售額計算支付權利金，
    認系爭貨物之完稅價格除所有進口之一切成本外，應加計系
    爭權利金，即非無據，所為核定自無違反租稅公平原則及法
    律保留原則可言。至原告所稱美國海關、韓國海關訂定之判
    別標準及加拿大最高法院之判決等節，與我國海關所訂定之
    判別標準無涉，尚不能執為有利於原告之證明，併此敘明。
四、綜上所述，原告之主張詞均無可採。從而被告據驗估處參據
    駐洛杉磯辦事處檢送國外發貨人與原告之銷售技術授權合約
    、商標授權合約及資訊軟體授權合約查價結果，來貨除原申
    報價格外，尚應按商品點數QV（QUALIFYING VALUE）值之1%
    、5%及1%，分別加計商標權利金、銷售技術權利金及資訊軟
    體權利金等費用核估完稅價格，乃通知原告繳納應補徵稅費
    （詳如附表所示）之處分，並無違誤，復查決定及訴願決定
    遞予維持，揆諸首開規定，亦無不合。原告徒執前詞，訴請
    撤銷原處分關於銷售技術權利金及資訊軟體權利金部分及復
    查決定、訴願決定，為無理由，應予駁回。另兩造其餘陳述
    於判決結果不生影響，無庸一一論列，併予敘明。
據上論結，本件原告之訴為無理由，爰依行政訴訟法第98條第3
項前段，判決如主文。
中　　華　　民　　國　　96　　年　 　6　　月　　7　　 日
                         第三庭審判長法  官　姜  素  娥
                                   　法  官　陳  國  成
                                     法  官　楊  莉  莉
上為正本係照原本作成。
如不服本判決，應於送達後20日內，向本院提出上訴狀並表明上
訴理由，如於本判決宣示後送達前提起上訴者，應於判決送達後
20日內補提上訴理由書（須按他造人數附繕本）。
中　　華　　民　　國　　96　  年　  6 　  月　  7　　 日
                                     書記官  林  俞  文
